# 求教陈老师分部报告问题

提问人：Peter_an 时间：2013-03-05 22:17:31
陈老师，我们在实务遇到如下分部报告问题：
A公司从事养殖业务，从银行取得借款购买了B房地产公司的股权，购买股权的借款在当年发生利息 100 万元。在编制A集团的分部报告时，是否可将A公司因前述借款发生的财务费用归集到B公司所属的房地产分部？
是否有相关的准则依据。非常感谢！

回答人：chenyiwei
回复 Peter_an 的帖子
根据《〈企业会计准则第 35 号——分部报告〉应用指南》的规定，“利息费用，如发行债券、向其他分部借款的利息费用等。但是，分部的日常活动是金融性质的除外”不属于分部费用。因此，我理解A公司因前述借款发生的财务费用不能归集到B公司所属的房地产分部。

回答人：chenyiwei
回复 Peter_an 的帖子
这种情况下的分部利润总额和合并利润表上的利润总额确实存在差异。或者你可以在各分部净利润的下方再增加一行：“减：财务费用”、“减：所得税费用”等，减去以后的净额与利润表就可以衔接。
即使合并集团有金融板块，其他板块中的利息收入／支出也不能划分到金融板块作为其分部收入或者分部费用。
例如： 分部 1 分部2 ...... 抵销 合计 分部收入 X X X X 减：分部费用 X X X X分部利润 X X X X 减：财务费用 X 减：所得税费用 X 合并净利润
X